臺灣士林地方法院刑事判決　　　　　　100年度審易字第367號
公　訴　人　臺灣士林地方法院檢察署檢察官
被　　　告　謝宏佳
上列被告因竊盜案件，經檢察官提起公訴（100 年度偵字第1904
號）及移送併案審理（100 年度偵字第2661號），被告於準備程
序中就被訴事實為有罪之陳述，經本院裁定改依簡式審判程序審
理，並判決如下：
    主  文
謝宏佳犯攜帶兇器踰越安全設備竊盜罪，處有期徒刑參月，如易
科罰金，以新臺幣壹仟元折算壹日；又犯攜帶兇器踰越安全設備
竊盜罪，處有期徒刑陸月，如易科罰金，以新臺幣壹仟元折算壹
日，扣案之手套壹只沒收；又犯踰越門扇竊盜罪，處有期徒刑參
月，如易科罰金，以新臺幣壹仟元折算壹日；又犯踰越門扇竊盜
罪，處有期徒刑參月，如易科罰金，以新臺幣壹仟元折算壹日；
又犯攜帶兇器竊盜罪，處有期徒刑陸月，如易科罰金，以新臺幣
壹仟元折算壹日，扣案之老虎鉗及一字起子各壹支均沒收。應執
行有期徒刑壹年貳月，如易科罰金，以新臺幣壹仟元折算壹日，
扣案之手套壹只、老虎鉗及一字起子各壹支均沒收。
    事  實
一、謝宏佳意圖為自己不法之所有，而基於竊盜之犯意，分別為
    如下之犯行：(一)於民國99年10月24日某時許，至新北市○○
    區○○路2 段318 號「合一檳榔攤」，持於現場撿拾客觀上
    足供兇器使用之掃帚柄1 支，破壞該檳榔攤窗戶之玻璃（毀
    損部分未據告訴），再踰越該處窗戶之安全設備侵入該檳榔
    攤內，竊取沈容安所有之啤酒1 箱。(二)於99年10月27日某時
    許，至新北市○○區○○路226 號之5 「黃金谷檳榔攤」，
    手戴手套，並持於現場撿拾客觀上足供兇器使用之掃帚柄1
    支，破壞該檳榔攤窗戶之玻璃（毀損部分未據告訴），再踰
    越該處窗戶之安全設備侵入該檳榔攤內，竊取游堂緯所有之
    現金約新臺幣（下同）9,000 元，嗣因游堂緯發覺遭竊，報
    警處理，經警在現場扣得謝宏佳遺留現場之手套1 只，並採
    集該手套上之檢體送驗，發覺與謝宏佳DNA-STR 型別相符。
    (三)於99年10月底某日，至新北市○○區○○路1 段8 號「小
    愛檳榔攤」，用腳踹開門之方式，侵入該檳榔攤內，竊取葉
    曉仙所有之現金約2,000 元。(四)於99年10月底某日，至新北
    市○○區○○路181 巷14弄口「開心檳榔攤」，用腳踹開門
    之方式，侵入該檳榔攤內，竊取俞秉嘉所有之現金約11元。
    (五)於99年11月2 日上午9 時許，至臺北市○○區○○路5段
    51號「櫻花林燒肉店」，攜帶其所有客觀上足供兇器使用之
    一字起子1 支及老虎鉗1 支，先徒手打開該處未上鎖之後門
    後，侵入該店內，竊取梅蕊雲所有置於抽屜內之現金約1,38
    0 元，並以老虎鉗破壞收銀機（毀損部分未據告訴），然因
    誤觸警鈴故未拿取收銀機內之現金即逃離現場，嗣警方獲報
    至現場處理並當場扣得謝宏佳所遺留現場之一字起子及老虎
    鉗各1 支，經警採集前開老虎鉗上之檢體送驗，發覺與謝宏
    佳DNA-STR 型別相符，並借提當時另案於法務部矯正署臺北
    看守所之謝宏佳到案後，謝宏佳於其上開犯罪事實一之(一)、
    (三)、(四)犯罪被發覺前，主動向員警自首該等部分犯行，並接
    受裁判，始循線查悉上情。
二、案經臺北市政府警察局內湖分局報請臺灣士林地方法院檢察
    署檢察官偵查起訴暨移送併案審理。
    理  由
一、前揭犯罪事實，業據被告謝宏佳於警詢時、偵查中、本院準
    備程序及審理時供認不諱（分見偵字第1904號卷第5 至13頁
    、第79至81頁，本院卷第17頁背面、第24頁背面、第26頁背
    面），核與被害人沈容安、游堂緯、葉曉仙、俞秉嘉及梅蕊
    雲於警詢時指訴其等遭竊之被害情節相符（分見偵字第1904
    號卷第14至27頁、偵字第2661號卷第9 至11頁），復有臺北
    市政府警察局99年11月15日北市警內鑑濮字第99111501號鑑
    驗書、勘察採證同意書、刑案現場勘查被告、臺北市政府警
    察局內湖分局刑事鑑識照片28張、刑事案件證物採驗紀錄表
    、內政部警政署刑事警察局100 年1 月11日刑醫字第100000
    1435號鑑定書、新北市政府警察局汐止分局現場勘察紀錄表
    、證物清單及現場照片8 張在卷可稽（分見偵字第1904號卷
    第28頁至第56頁、偵字第2661號卷第4 頁、第15至17頁、第
    20至23頁）；此外，並有被告所有分別供犯罪事實欄一之(二)
    、(五)竊盜犯行所用之手套1 只、老虎鉗及一字起子各1 支等
    物扣案可佐，足認被告自白與事實相符。本件事證明確，被
    告犯行洵堪認定，應依法論科。
二、被告行為後，刑法第321 條已於100 年1 月26日經總統公布
    修正，於同年月28日生效，雖該條第1 項第2 款、第3 款修
    正前、後之規定均相同，然修正前刑法第321 條第1 項之法
    定刑，並無罰金刑部分，修正後則增列「得併科新臺幣10萬
    元以下罰金」之規定，經比較新、舊法之結果，被告行為時
    之舊法對被告較為有利，依刑法第2 條第1 項前段之規定，
    本件自應適用被告行為時之規定處斷。
三、按刑法321 條第1 項第2 款所稱「其他安全設備」，指門扇
    、牆垣以外，依通常觀念足認防盜之一切設備而言，如窗戶
    、門鎖均屬之（最高法院45年臺上字第1443號、55年臺上字
    第547 號判例可資參照）。查本案被告於犯罪事實一之(一)、
    (二)所載時、地分別以掃帚柄破壞具有防閑作用之玻璃窗，進
    而侵入各檳榔攤內行竊，自屬毀越安全設備；次按刑法第32
    1 條第1 項第3 款之攜帶兇器竊盜罪，其所稱「兇器」，其
    種類並無限制，凡客觀上足對人之生命、身體、安全構成威
    脅，具有危險性之兇器均屬之，且祇須行竊時攜帶此種具有
    危險性之兇器為已足，並不以攜帶之初有行兇之意圖為必要
    （最高法院79年台上字第5253號判例可資參照）。查被告於
    犯罪事實一之(一)、(二)、(五)行竊時所持之掃帚柄、一字起子及
    老虎鉗，其中一字起子及老虎鉗均屬質地堅硬之金屬材質；
    又上開掃帚柄雖未扣案，然其長度約達70公分（含掃帚柄及
    掃地部分），業據被告當庭比出長度，經本院丈量無訛，且
    被告既得持以敲破玻璃窗，足見該掃帚柄亦為質地堅硬之物
    ，故上開物品依照一般社會通念，如持以行兇，均足對人之
    生命、身體、安全構成威脅，而均屬兇器無訛。是核被告謝
    宏佳就犯罪事實一之(一)、(二)所為，均係犯（100 年1 月26日
    ）修正前刑法第321 條第1 項第2 款、第3 款之攜帶兇器踰
    越安全設備竊盜罪；就犯罪事實一之(三)、(四)所為，均係犯（
    100 年1 月26日）修正前刑法第321 條第1 項第2 款之踰越
    門扇竊盜罪；就犯罪事實一之(五)所為，係犯（100 年1 月26
    日）修正前刑法第321 條第1 項第3 款之攜帶兇器竊盜罪。
    又被告於為犯罪事實欄一之(二)、(五)所示之竊盜犯行後，因被
    害人等發現遭竊報警處理，經警分別採集上開「櫻花林燒肉
    店」內所遺留之老虎鉗及「黃金谷檳榔攤」內所遺留之手套
    上之檢體送鑑驗後，均發現與被告之DNA-STR 型別相符，員
    警遂借提被告到案詢問，被告於有偵查犯罪權限之公務員知
    悉前，即主動向員警自首犯罪事實欄一之(一)、(三)、(四)所示之
    竊盜犯行等情，業據證人即臺北市政府警察局內湖分局偵查
    隊員警蕭世棋於本院審理時證述明確（見本院卷第26頁背面
    至第27頁），是被告所為上開犯罪事實欄一之(一)、(三)、(四)所
    示之竊盜犯行，均在有偵查權之機關或公務員發覺前，即主
    動向承辦員警承認上開竊盜犯行，並接受裁判，自符合自首
    之要件，乃依刑法第62條前段之規定均減輕其刑。被告所犯
    上開5 次竊盜犯行，犯意個別，行為互殊，應予分論併罰。
    又臺灣士林地方法院檢察署移送併案審理部分（100 年度偵
    字第2661號），雖未經檢察官提起公訴，惟與犯罪事實欄一
    之(二)已起訴部分核屬事實上同一案件，本院自應併予審理。
    爰審酌被告正值青壯，當思以正當途徑獲取財物，竟多次起
    念行竊，所為造成被害人等受有財物之損害，犯後雖坦承犯
    行，惟迄未賠償被害人等所受損害之犯後態度，兼衡其犯罪
    之動機、目的、手段、竊取財物之價值，及其家庭生活狀況
    、智識程度等一切情狀，認公訴人就犯罪事實一之(二)部分求
    處有期徒刑7 月，稍嫌過重，就犯罪事實一之(五)部分求處有
    期徒刑4 月，稍嫌過輕（按被告所犯刑法第321 條加重竊盜
    罪，法定最輕本刑為有期徒刑6 月以上之罪），爰各量處如
    主文所示之刑，並定其應執行之刑。至扣案之手套1 只、老
    虎鉗及一字起子各1 支，均係被告所有分別供本案犯罪事實
    欄一之(二)、(五)竊盜犯罪所用之物，均依刑法第38條第1 項第
    2 款規定諭知沒收。至被告於犯罪事實欄一之(一)、(二)持以行
    竊之掃帚柄各1 支，被告供稱係於案發地點所撿拾，並非其
    所有，亦非屬違禁物，爰均不予宣告沒收，附此敘明。
據上論斷，應依刑事訴訟法第273 條之1 第1 項、第299 條第1
項前段，刑法第2 條第1 項前段、第62條前段、第41條第1 項前
段、第8 項、第51條第5 款、第38條第1 項第2 款，100 年1 月
26日修正前刑法第321 條第1 項第2 款、第3 款，判決如主文。
本案經檢察官許恭仁到庭執行職務。
中    華    民    國    100    年    4    月    26    日
                  刑事第一庭法  官  洪英花
以上正本證明與原本無異。
如不服本判決應於收受判決後10日內向本院提出上訴書狀，並應
應敘述具體理由。其未敘述上訴理由者，應於上訴期間屆滿後20
日內向本院補提理由書（均須按他造當事人之人數附繕本）「切
勿逕送上級法院」。
                            書記官  張茹茵
中    華    民    國    100    年    4    月    26    日
附錄本件論罪科刑依據法條全文：
（100年1月26日修正前）刑法第321條
犯竊盜罪而有左列情形之一者，處6月以上、5年以下有期徒刑：
一、於夜間侵入住宅或有人居住之建築物、船艦或隱匿其內而犯
    之者。
二、毀越門扇、牆垣或其他安全設備而犯之者。
三、攜帶兇器而犯之者。
四、結夥三人以上而犯之者。
五、乘火災、水災或其他災害之際而犯之者。
六、在車站或埠頭而犯之者。
前項之未遂犯罰之。